臺灣高等法院臺中分院刑事判決　　　　　　　　九十一年度交上訴字第一一七七號
　　上　訴　人　臺灣彰化地方法院檢察署檢察官
　　被　　　告　乙○○
　　選任辯護人　趙惠如
右上訴人因過失致死案件，不服臺灣彰化地方法院九十一年度交訴字第五○號中華民
國九十一年五月廿三日第一審判決（起訴案號：臺灣彰化地方法院檢察署九十一年度
偵字第一一一三號），提起上訴，本院判決如左：
    主　  文
上訴駁回。
    事實及理由
一、本案被告乙○○於本院對其過失致死犯行供認不諱，又查本案經本院審理結果，
    認第一審判決認事用法及量刑均無不當，應予維持，並引用第一審判決書記載之
    事實、證據及理由（如附件）。檢察官上訴意旨雖謂「(一)被告乙○○駕車在死者
    所騎腳踏車後方二十一．八公尺以上之距離，因此並非被告自小客車鄰近腳踏車
    時，腳踏車突然進入其車道，致使被告措手不及而發生車禍。被告在二十一．八
  公尺以上之距離即看到腳踏車，竟不趨避而肇車禍，應有重大過失。(二)腳踏車與
    自小客車同方向，自小客車應採取之趨避方式是偏向左方，以免撞及腳踏車，而
    非是平行或偏向右。(三)從死者倒臥處距離自小客車有六．一五公尺，自小客車前
    擋風玻璃破裂等情，足見車速猛烈。是被告應負主要責任，且尚未與被害人家屬
    和解，原審卻僅科處有期徒刑五月，量刑過輕。」云云，然查本件被告乙○○駕
    車沿彰化縣二林鎮○○里○○路由北往南方向行駛，行經儒林路十二之三號前時
    ，疏未注意車前狀況，隨時採取必要之安全措施，而貿然直行於快車道上。適有
    被害人洪棕中騎乘腳踏車同向行駛於前，亦未注意慢車應在劃設之慢車道上靠右
    順序行駛，且明知飲酒後已達酒醉程度（抽血檢驗得悉血液中酒精含量為二０二
    ＭＧ／ＤＬ，換算成呼氣中所含酒精濃度約為每公升一點零一毫克），竟仍行駛
    於道路中心雙黃線附近之快車道上，行向亦非穩定。迨乙○○自後接近發現前方
    腳踏車行車狀況不穩之際，業已避煞不及，致該自用小客車左前側撞及洪棕中所
    騎乘腳踏車之後輪，洪棕中受撞後身體彈起，再碰撞自小客車前方擋風玻璃，朝
    汽車右前方彈出跌撞於地，頭部外傷導致顱內出血，延至九十年十月十六日（即
    翌日）上午十一時許不治死亡之情事，業據原審認定明確，又本件被害人亦疏未
    注意慢車應在劃設之慢車道上靠右順序行駛，且已達酒醉程度仍執意騎乘腳踏車
    外出，亦有違反道路交通安全規則第一百二十四條第二、三項之規定，同為本件
    車禍肇事原因，且其有嚴重過失，並經鑑定確認被害人之駕車之上開過失情節無
    訛，亦有台灣省彰化縣區車輛行車事故鑑定委員會彰鑑字第九００七二七號鑑定
    意見書、台灣省車輛行車事故覆議鑑定委員會府覆議字第九０二六三二號覆議意
    見書在卷可按，足見本件車禍發生，被害人違規有嚴重疏失，原審已審酌被告所
    為對於被害人及其家屬造成重大之損害，惟被告犯後大致坦承犯行，且被害人就
    本件車禍之發生亦有上開嚴重過失，非可全然歸責於被告，及被告迄今未與被害
    人家屬達成民事和解等一切情狀，量處有期徒刑五月，併諭知易科罰金之折算標
    準，尚稱妥適。職是，檢察官上訴意旨指摘原判決量刑過輕，為無理由，應予駁
    回。
二、據上論斷，應依刑事訴訟法第三百七十三條、第三百六十八條，判決如主文。
本案經檢察官甲○○到庭執行職務。
中      華      民      國　九十一   年    　 八      月     二十   日
                                    臺灣高等法院臺中分院刑事第一庭
                                          審判長法  官　陳　紀　綱
                                                法　官　陳　登　源
                                                法　官  蕭　錦　鍾
右正本證明與原本無異。
不得上訴。
                                                書記官  蘇  昭  文
中      華      民      國　    九十一   年    　 八      月     二十   日
                                                                        Ｉ
